---
title: "Functions"
output: html_document
---
```{r setup, include=FALSE, echo=FALSE}
knitr::opts_chunk$set(echo = TRUE)
dir_data <- "D:/HOME/ekamir/scoring_medscope/data/season_trial2" 
dir_plot <- "D:/HOME/ekamir/scoring_medscope/figure"
library(dplyr)
library(stats)

```

## Function transforming continuous into binary regarding specified event 
Continuous array transformed into binary/ prob array with following dimensions: grid.year.dimt.event.

```{r, include=FALSE, echo=FALSE}

binprob <- function (x, nban, prob, rang, type){
  
qsup_ps<-list()
qinf_ps<-list()
qmid_ps<-list()
qsup_obs<-vector()
qinf_obs<-vector()
qmid_obs<-vector()
quant_inf_obs <- vector()
quant_sup_obs <- vector()

  if(type=="prev"){
    #x <- as.data.frame(x)
    for (year in 1:nban){
      quant_inf_ps <- as.numeric(quantile(as.vector(x[-year,]), prob))
      quant_sup_ps <- as.numeric(quantile(as.vector(x[-year,]), (1-prob)))
      qsup_ps[[year]] <- which(x[year,]>quant_sup_ps)
      qinf_ps[[year]] <- which(x[year,]<quant_inf_ps)
      qmid_ps[[year]] <- which(quant_inf_ps<=x[year,] & quant_sup_ps >= x[year,])
    }
    for (year in 1:nban){
      if (rang=="H"){
        x[year,] <- rep(0, nrun)
        x[year,qsup_ps[[year]]] <- 1
      }
    
      if (rang=="L"){
        x[year,] <- rep(0, nrun)
        x[year,qinf_ps[[year]]] <- 1
      }
      
      else if (rang=="M"){
        x[year,] <- rep(0, nrun)
        x[year,qmid_ps[[year]]] <- 1
      }

    }
    x <- apply(x,1,mean)
  }
  if (type == "obs"){
    for (year in 1:nban){
      quant_inf_obs[year] <- as.numeric(quantile(x[-year], prob))
      quant_sup_obs[year] <- as.numeric(quantile(x[-year], (1-prob)))
      
    }
    qsup_obs <- which(x > quant_sup_obs)
    qinf_obs <- which(x < quant_inf_obs)
    qmid_obs <- which(quant_inf_obs <= x & x <= quant_sup_obs)
    
    x <- rep(0, length(x))

    if (rang=="H"){
      x[qsup_obs] <- rep(1, length(qsup_obs))
    }
   
    if (rang=="L"){
      x[qinf_obs]<- rep(1, length(qinf_obs))  
    }
    
    else if (rang=="M"){
      x[qmid_obs]<- rep(1, length(qmid_obs))  
    }
  }

  return(x) 
}

```
## Function transforming continuous into binary (array > array)

```{r setup, include=FALSE}
tercquint <- function (type, temp, array_cont, nanne, ncells, ndims){
  
  if (temp == "monthly"){
    array_binprob <- array(NA, dim=c(ncells, nanne, ndims, 6))
      ifelse(type == "obs", {int_df <- array_cont[,,] ; d =c(1,3)}, {int_df <- array_cont[,,,] ; d=c(1,4)})
      hterc_vect <- apply(int_df, d, binprob, nban=nanne, prob=1/3, rang="H", type)
      lterc_vect <- apply(int_df, d, binprob, nban=nanne, prob=1/3, rang="L", type)
      mterc_vect <- apply(int_df, d, binprob, nban=nanne, prob=1/3, rang="M", type)
      lquin_vect <- apply(int_df, d, binprob, nban=nanne, prob=1/5, rang="L", type)
      mquin_vect <- apply(int_df, d, binprob, nban=nanne, prob=1/5, rang="M", type)
      hquin_vect <- apply(int_df, d, binprob, nban=nanne, prob=1/5, rang="H", type)
    
        array_binprob[,,,1:6] <- c(lterc_vect, mterc_vect, hterc_vect, lquin_vect, mquin_vect, hquin_vect) 
      
    }
    
  
  if (temp == "seasonal"){
    array_binprob <- array(NA, dim=c(ncells, nanne, 6))
      ifelse(type == "obs", int_df <- apply(array_cont[,,],c(1,2), sum), int_df <- apply(array_cont[,,,],c(1,2,3), sum))
      hterc_vect <- apply(int_df, 1, binprob, nban=nanne, prob=1/3, rang="H", type)
      lterc_vect <- apply(int_df, 1, binprob, nban=nanne, prob=1/3, rang="L", type)
      mterc_vect <- apply(int_df, 1, binprob, nban=nanne, prob=1/3, rang="M", type)
      lquin_vect <- apply(int_df, 1, binprob, nban=nanne, prob=1/5, rang="L", type)
      mquin_vect <- apply(int_df, 1, binprob, nban=nanne, prob=1/5, rang="M", type)
      hquin_vect <- apply(int_df, 1, binprob, nban=nanne, prob=1/5, rang="H", type)

    array_binprob[,,1:6] <- c(lterc_vect, mterc_vect, hterc_vect, lquin_vect, mquin_vect, hquin_vect) 
      
  }
  return(array_binprob)
}
```

## RMSE and Bias

```{r setup, include=FALSE}
rmse <- function(observed, predicted){
  sqrt(mean((observed - predicted)^2))
}
bias <- function(observed, predicted){
  mean((observed - predicted))
}
```
## ROC aggregated at box level
# function computing scores for the box, weighting points as function of latitude

```{r setup, include=FALSE}
score_boite_prob = function(prev_prob, obs_bin, lati, nb_bin, e)
{
  # Calcul de HR et FAR pour scores ROC et diag de fiabilite sur des zones.
  # Agregation des previsions probabilistes de chaque point,
  # en applicant une ponderation.
  # NB : les previsions sont exprimees en proba (entre 0. et 1.)  !!!!
  # e= 1 > Higher tercile
  # e= 2 > Lower tercile
  # e= 3 > Higher quintile
  # e= 4 > Lower quintile
  
  O=numeric(nb_bin)          # occurences bien prevues (hits)
  NO=numeric(nb_bin)         # fausses alertes
  HR=numeric(nb_bin)         # taux de bonnes previs agreges (pour ROC)
  FAR=numeric(nb_bin)        # taux de fausses alertes (pour ROC)
  HR_rel=numeric(nb_bin)     # taux bonnes previs par bin (pour diag fiabilite)
  F_rel=numeric(nb_bin)      # freq des previs pour chaque bin (pour diag fiabilite)
  ngrids=dim(prev_prob)[1]
  # boucle sur les points de la zone
  
  for (i in (1:ngrids)) {
    pred=prev_prob[i,,e]
    obs=obs_bin[i,,e]
  
    for (bin in (1:nb_bin-1)) {
      O[bin] = O[bin] + cos(pi*lati[i]/180)*length(which(pred>=((bin-1)/nb_bin) & pred<(bin/nb_bin) & obs==1))
      NO[bin] = NO[bin] + cos(pi*lati[i]/180)*length(which(pred>=((bin-1)/nb_bin) & pred<(bin/nb_bin) & obs==0))
    }
    O[nb_bin] = O[nb_bin] + cos(pi*lati[i]/180)*length(which(pred>=((nb_bin-1)/nb_bin) & pred<=1. & obs==1))
    NO[nb_bin] = NO[nb_bin] + cos(pi*lati[i]/180)*length(which(pred>=((nb_bin-1)/nb_bin) & pred<=1. & obs==0))
  }
  
  # cumuls (pour ROC)
  for (bin in (1:nb_bin)) {
    # pour courbe ROC
    HR[bin] = sum(O[bin:nb_bin])/sum(O[])
    FAR[bin] = sum(NO[bin:nb_bin])/sum(NO[])
  }
  # taux par bin (pour diag de fiabilite)
  HR_rel=O/(O+NO)
  F_rel=(O+NO)/sum(O[]+NO[])
  
  # calcul AUC (cf http://stackoverflow.com/questions/4954507/calculate-the-area-under-a-curve-in-r)
  AUC=-sum(diff(FAR) * (head(HR,-1)+tail(HR,-1)))/2
  
  liste_score = list(HR=HR,FAR=FAR, HR=HR, FAR=FAR, AUC=AUC)
  return(liste_score)
  
}
```

## Correlation Spearman for ordinal indicators

```{r setup, include=FALSE}

corel <- function(x,y){
  Spearman <- s2dverification:::.Corr
  out <- veriApply("Spearman", x, y, method = 'spearman')$corr
  return(out)
}
```

## Background map

```{r setup, include=FALSE}

 key = "AIzaSyCD2-pP0yfM8aC8sjCB4g--CaCcExP6NhU"; "AIzaSyB24WUzCzX1lErLgsVLtio1c7QxLfw1_SA"
 register_google(key = "AIzaSyB24WUzCzX1lErLgsVLtio1c7QxLfw1_SA")
 back_map <- get_map(location = c(1.2, 41, 10, 46), maptype = "satellite", source = "google") 

```




